# 非经常性损益对所得税的影响

提问人：克里斯来了 时间：2020-03-23 08:05:14
求助陈版，
现在有企业A本年所得税金额 400 万，（ 1 ）如果正向计算所有非经常性损益对所得税费用的影响是 500 万（包括 300万递延所得税的影响），经常性损益对所得税的影响是-100万。（ 2 ）如果倒算，先算出经常性损益的应纳税所得税是负数，当期所得税为 0 ，那么倒挤出非经对所得税的影响是 400 万，请教陈版，这两种算法哪一个更合理，在报告披露的时候非经对所得税的影响是应该按照 500 万列式还是 400 万！谢谢！

回答人：chenyiwei
非经常性损益的所得税影响数，即非经常性损益项目对合并利润表中“所得税费用”项目（包括当期所得税费用和递延所得税费用，下同）的影响金额，即以下两项目之间的差额：
（ 1 ）合并利润表中实际列示的所得税费用金额（包括当期所得税费用和递延所得税费用）；
（ 2 ）假设不存在非经常性损益项目的情况下，合并利润表中“所得税费用”项目的列报金额。
所以本案例中非经常性损益项目的所得税影响数=400-0=400万。